

<!DOCTYPE html>
<html class="writer-html5" lang="cs" data-content_root="../../">
<head>
  <meta charset="utf-8" /><meta name="viewport" content="width=device-width, initial-scale=1" />

  <meta name="viewport" content="width=device-width, initial-scale=1.0" /><title>Zápisy ze schůzí: Období 2019–2022 — Dokumentace české Python komunity</title>
      <link rel="stylesheet" type="text/css" href="../../_static/pygments.css?v=5349f25f" />
      <link rel="stylesheet" type="text/css" href="../../_static/css/theme.css?v=e59714d7" />
      <link rel="stylesheet" type="text/css" href="../../_static/twemoji.css" />
      <link rel="stylesheet" type="text/css" href="../../_static/custom.css?v=edd4104d" />

  
      <script src="../../_static/jquery.js?v=5d32c60e"></script>
      <script src="../../_static/_sphinx_javascript_frameworks_compat.js?v=2cd50e6c"></script>
      <script src="../../_static/documentation_options.js?v=9a9e823d"></script>
      <script src="../../_static/doctools.js?v=9bcbadda"></script>
      <script src="../../_static/sphinx_highlight.js?v=dc90522c"></script>
      <script src="../../_static/twemoji.min.js?v=3c98b13e"></script>
      <script src="../../_static/twemoji.js"></script>
      <script src="../../_static/redirect.js?v=38ff8805"></script>
      <script src="../../_static/translations.js?v=22e1c300"></script>
    <script src="../../_static/js/theme.js"></script>
    <link rel="index" title="Rejstřík" href="../../genindex.html" />
    <link rel="search" title="Vyhledávání" href="../../search.html" />
    <link rel="next" title="Elektronická hlasování o grantech" href="../grants.html" />
    <link rel="prev" title="Zápisy ze schůzí" href="../meeting-notes.html" />
   <meta property="og:image" content="../../_static/images/og-image.png"><meta property="og:image:type" content="image/png">
  <meta property="og:image:alt" content="Ilustrace organizátora Python akcí">
</head>

<body class="wy-body-for-nav"> 
  <div class="wy-grid-for-nav">
    <nav data-toggle="wy-nav-shift" class="wy-nav-side">
      <div class="wy-side-scroll">
        <div class="wy-side-nav-search" >

          
          
          <a href="../../index.html" class="icon icon-home">
            Dokumentace české Python komunity
              <img src="../../_static/org-i.svg" class="logo" alt="Logo"/>
          </a>
<div role="search">
  <form id="rtd-search-form" class="wy-form" action="../../search.html" method="get">
    <input type="text" name="q" placeholder="Search docs" aria-label="Search docs" />
    <input type="hidden" name="check_keywords" value="yes" />
    <input type="hidden" name="area" value="default" />
  </form>
</div>
        </div><div class="wy-menu wy-menu-vertical" data-spy="affix" role="navigation" aria-label="Navigation menu">
              <ul class="current">
<li class="toctree-l1"><a class="reference internal" href="../../guides/meetup.html">Jak pořádat Python sraz (Pyvo)</a></li>
<li class="toctree-l1"><a class="reference internal" href="../../guides/beginners-course.html">Jak pořádat kurz pro začátečníky</a></li>
<li class="toctree-l1"><a class="reference internal" href="../../guides/pyladies-runs.html">Jak založit nový běh PyLadies</a></li>
<li class="toctree-l1"><a class="reference internal" href="../../guides/django-girls.html">Jak v ČR pořádat Django Girls</a></li>
<li class="toctree-l1"><a class="reference internal" href="../../guides/pyworkings.html">Jak zorganizovat PyWorking</a></li>
<li class="toctree-l1"><a class="reference internal" href="../../guides/high-school-class.html">Jak učit Python na střední škole</a></li>
<li class="toctree-l1"><a class="reference internal" href="../../guides/promotion.html">Jak propagovat konferenci</a></li>
<li class="toctree-l1"><a class="reference internal" href="../../guides/calendar.html">Jak funguje kalendář akcí</a></li>
<li class="toctree-l1"><a class="reference internal" href="../../guides/slido-moderation.html">Sli.do moderation guide for PyCon CZ</a></li>
<li class="toctree-l1 current"><a class="reference internal" href="../index.html">Neziskovka Pyvec, z.s.</a><ul class="current">
<li class="toctree-l2"><a class="reference internal" href="../support.html">Podpora komunitních aktivit</a></li>
<li class="toctree-l2"><a class="reference internal" href="../support-money.html">Finanční podpora</a></li>
<li class="toctree-l2"><a class="reference internal" href="../runbooks.html">Jak řešit situace</a></li>
<li class="toctree-l2"><a class="reference internal" href="../domains.html">Domény</a></li>
<li class="toctree-l2"><a class="reference internal" href="../web-apps.html">Weby</a></li>
<li class="toctree-l2"><a class="reference internal" href="../twitter.html">Twitter</a></li>
<li class="toctree-l2"><a class="reference internal" href="../boards.html">Výbory spolku</a></li>
<li class="toctree-l2 current"><a class="reference internal" href="../meeting-notes.html">Zápisy ze schůzí</a><ul class="current">
<li class="toctree-l3 current"><a class="current reference internal" href="#">Období 2019–2022</a><ul>
<li class="toctree-l4"><a class="reference internal" href="#id1">17. 3. 2022</a></li>
<li class="toctree-l4"><a class="reference internal" href="#id2">4. 3. 2022</a></li>
<li class="toctree-l4"><a class="reference internal" href="#id3">18. 1. 2022</a></li>
<li class="toctree-l4"><a class="reference internal" href="#id4">14. 12. 2021</a></li>
<li class="toctree-l4"><a class="reference internal" href="#id5">23. 11. 2021</a></li>
<li class="toctree-l4"><a class="reference internal" href="#id6">15. 9. 2021</a></li>
<li class="toctree-l4"><a class="reference internal" href="#id7">19. 5. 2021</a></li>
<li class="toctree-l4"><a class="reference internal" href="#id8">21. 4. 2021</a></li>
<li class="toctree-l4"><a class="reference internal" href="#id9">17. 3. 2021</a></li>
<li class="toctree-l4"><a class="reference internal" href="#id10">17. 2. 2021</a></li>
<li class="toctree-l4"><a class="reference internal" href="#id11">21. 1. 2021</a></li>
<li class="toctree-l4"><a class="reference internal" href="#id12">16. 12. 2020</a></li>
<li class="toctree-l4"><a class="reference internal" href="#id13">11. 11. 2020</a></li>
<li class="toctree-l4"><a class="reference internal" href="#id14">13. 10. 2020</a></li>
<li class="toctree-l4"><a class="reference internal" href="#id15">9. 9. 2020</a></li>
<li class="toctree-l4"><a class="reference internal" href="#id16">13. 5. 2020</a></li>
<li class="toctree-l4"><a class="reference internal" href="#id17">8. 4. 2020</a></li>
<li class="toctree-l4"><a class="reference internal" href="#id18">18. 3. 2020</a></li>
<li class="toctree-l4"><a class="reference internal" href="#id19">12. 2. 2020</a></li>
<li class="toctree-l4"><a class="reference internal" href="#id20">15. 1. 2020</a></li>
<li class="toctree-l4"><a class="reference internal" href="#elektronicke-hlasovani-vyboru">11. 8. 2020 - elektronické hlasování výboru</a></li>
<li class="toctree-l4"><a class="reference internal" href="#schuze-vyboru">11. 12. 2019 - Schůze výboru</a></li>
<li class="toctree-l4"><a class="reference internal" href="#id21">21. 11. 2019 - elektronické hlasování výboru</a></li>
<li class="toctree-l4"><a class="reference internal" href="#id22">14. 11. 2019 - Schůze výboru</a></li>
<li class="toctree-l4"><a class="reference internal" href="#id23">23. 10. 2019 - Schůze výboru</a></li>
<li class="toctree-l4"><a class="reference internal" href="#id24">28. 9. 2019 - elektronické hlasování výboru</a></li>
<li class="toctree-l4"><a class="reference internal" href="#id25">6. 9. 2019 - elektronické hlasování výboru</a></li>
<li class="toctree-l4"><a class="reference internal" href="#id26">31. 8. 2019 - elektronické hlasování výboru</a></li>
<li class="toctree-l4"><a class="reference internal" href="#id27">2. 7. 2019 - elektronické hlasování výboru</a></li>
</ul>
</li>
</ul>
</li>
<li class="toctree-l2"><a class="reference internal" href="../grants.html">Elektronická hlasování o grantech</a></li>
<li class="toctree-l2"><a class="reference internal" href="../bylaws.html">Stanovy Pyvec, z.s.</a></li>
<li class="toctree-l2"><a class="reference internal" href="../elections.html">Volby do výboru</a></li>
<li class="toctree-l2"><a class="reference internal" href="../glossary.html">Slovníček</a></li>
</ul>
</li>
</ul>
<ul>
<li class="toctree-l1"><a class="reference internal" href="../../contributing.html">Jak přispívat do této dokumentace</a></li>
</ul>

        </div>
      </div>
    </nav>

    <section data-toggle="wy-nav-shift" class="wy-nav-content-wrap"><nav class="wy-nav-top" aria-label="Mobile navigation menu" >
          <i data-toggle="wy-nav-top" class="fa fa-bars"></i>
          <a href="../../index.html">Dokumentace české Python komunity</a>
      </nav>

      <div class="wy-nav-content">
        <div class="rst-content">
          <div role="navigation" aria-label="Page navigation">
  <ul class="wy-breadcrumbs">
      <li><a href="../../index.html" class="icon icon-home" aria-label="Home"></a></li>
          <li class="breadcrumb-item"><a href="../index.html">Neziskovka Pyvec, z.s.</a></li>
          <li class="breadcrumb-item"><a href="../meeting-notes.html">Zápisy ze schůzí</a></li>
      <li class="breadcrumb-item active">Zápisy ze schůzí: Období 2019–2022</li>
      <li class="wy-breadcrumbs-aside">
            <a href="../../_sources/operations/meeting-notes/2019-2022.md.txt" rel="nofollow"> View page source</a>
      </li>
  </ul>
  <hr/>
</div>
          <div role="main" class="document" itemscope="itemscope" itemtype="http://schema.org/Article">
           <div itemprop="articleBody">
             
  <section id="zapisy-ze-schuzi-obdobi-20192022">
<span id="meeting-notes-2019-2022"></span><h1>Zápisy ze schůzí: Období 2019–2022<a class="headerlink" href="#zapisy-ze-schuzi-obdobi-20192022" title="Link to this heading"></a></h1>
<section id="id1">
<h2>17. 3. 2022<a class="headerlink" href="#id1" title="Link to this heading"></a></h2>
<p>ucastnici: martin, jakub, ales</p>
<p>nikdo v members nevyzkousel helios voting <br>
takze zkousime interne my <br>
=&gt; vypada to, ze to funguje, ale bude potreba spravne nastavit</p>
<p>nevim, co se stane, kdyz nebude dost kandidatu do voleb <br>
a tudiz se nezvoli nova rada. neumeli jsme to vycist ze stanov.</p>
<p>kdyz to nevymyslime jinak, budeme se snazit na clenske schuzi <br>
tech alespon 5 kandidatu vymyslet.</p>
<p>nekteri lide neobdrzeli calendar invite ani email, <br>
takze zkousime update eventu, jestli to obdrzi lidi vic.</p>
</section>
<section id="id2">
<h2>4. 3. 2022<a class="headerlink" href="#id2" title="Link to this heading"></a></h2>
<p>ucastnici: martin, honza, jakub; chybi jirka, ales</p>
<p>UDĚLAT NAHRÁVKU CALLU PRO MEMBERS: nebyla technika - zoom</p>
<p>Někdo z výboru vezme e-mailové adresy členů ze seznamu členů a pošle jim pozvánku na členskou schůzi. Pozvánka musí obsahovat místo, čas a program jednání členské schůze. Kromě toho by měl výbor schůzi oznámit i v kanálu <a class="reference external" href="https://pyvec.slack.com/app_redirect?channel=pyvec-members">#pyvec-members</a>. (Pro inspiraci, pozvánka na členskou schůzi EuroPython Society.)</p>
<p>Výbor dá členům vědět, jak lze podávat nominace, jak kandidovat. Kandidovat do výboru může jakýkoliv člen Pyvce.</p>
<p>vyzkouseni live helios voting <br>
od minule schvaleni od petra viktorina, ze se da hlasovat vicekrat a plati posledni volba</p>
<p>do pristi schuze musime vyzkouset nejaky test voting, zkousime pyvec-members, zda nam nekdo pomuze <br>
jinak to pushne jakub</p>
<p>svolavame clenskou schuzi na 21/3 18:00, honza vzal email seznam memberu z tabulky na google drive</p>
<p>oslovujeme na slacku lidi, at kandiduji - pripomene, ze se kandidati muzou nominovat.</p>
<p>do clenske schuze bude jeste jedna schuze vyboru - mozna osobne pred prg python srazem 16/3</p>
</section>
<section id="id3">
<h2>18. 1. 2022<a class="headerlink" href="#id3" title="Link to this heading"></a></h2>
<p>ucastnici: ales, martin, honza, jakub; chybi jirka</p>
<p>dneska zase nahravame</p>
<p>prochazime komentare k pull requestu dokumentace k volbam</p>
<p><a class="reference external" href="https://github.com/pyvec/docs.pyvec.org/pull/255">https://github.com/pyvec/docs.pyvec.org/pull/255</a></p>
<p>komentare schvaleny a PR mergnuto</p>
<p>resime volby: <br>
potencialni termin zacatku 21/3</p>
<p>lze menit kandidaty behem voleb? <br>
z toho plyne pouziti nastroje na volby, <br>
pokud lze menit hlasy behem voleb, <br>
pak neni problem</p>
<p>je potreba aby kandidati souhlasili s nominaci</p>
<p>^^ honza pridava do dokumentace a odesila PR do pyvec-members</p>
<p>4/5 hlasujeme pro 21/3 termin volbe, mame do te doby jeste 2 mozne board cally</p>
<p>pristi call 15/2 v 15:00</p>
<p>do priste rozhodnout volebni system (software)</p>
<p>priste rozhodnout announcement voleb</p>
</section>
<section id="id4">
<h2>14. 12. 2021<a class="headerlink" href="#id4" title="Link to this heading"></a></h2>
<p>ucastnici: ales, martin, honza, jakub; chybi jirka</p>
<p>dneska nahravame call pro members</p>
<p>prochazime karticky ke schvaleni</p>
<p>pyvec members ucetnictvi zakladame slack kanal, aby mohl asynchronne burak zodpovidat dotazy</p>
<p>honza nam ukazal pull request dokumentace k voleni do vyboru</p>
<p>podivali jsme na sloupecek todo a doing</p>
<p>debatujeme, zda nahrat i dalsi call</p>
</section>
<section id="id5">
<h2>23. 11. 2021<a class="headerlink" href="#id5" title="Link to this heading"></a></h2>
<p>ucastnici: semik, honza javorek, jakub</p>
<p>poslali jsme mail clenum a planujeme schuzku s finacni okolo dotazu z posledni valne hromady</p>
<p>naplanovali jsme dalsi schuzku nad filosofickymi dotazy</p>
<p>budik na volby vyzdvihnut - duben 2022 uz se blizi <br>
UDĚLAT NAHRÁVKU CALLU PRO MEMBERS</p>
</section>
<section id="id6">
<h2>15. 9. 2021<a class="headerlink" href="#id6" title="Link to this heading"></a></h2>
<p>ucast: plna!!! <br>
jakub, martin, honza, ales, jirka</p>
<p>plzenske pyvo sponsoring <br>
schvaleno dle money.pyvec.org, diskuze v github issue zamcena a cekame na blog post</p>
<p>pycamp.cz <br>
domena zargistrovana</p>
<p>podekovat ZF <br>
jelikoz je to korporat a nemaji twitter, nas kontakt je happy tak jak to je</p>
<p>zodpovedet dotazy s ucetni <br>
my jsme zdokumentovali tricka, potrebujeme text overit s ucetni, martin se ozve ucetni (text je na webu!)</p>
<p>dotazy miro a torsava <br>
jsme za ne radi, protoze je to dukaz, ze pyvec nekoho zajima. pouceni z minule schuze: poslat dopredu podklady, at si to clenove muzou precist klast dotazy pred schuzi</p>
<p>sdileni hesel <br>
resime, zda jich mame tolik, aby to potrebovalo system (zatim jen jedno heslo), jinak to nechame pristim generacim</p>
<p>co pyvec dal? <br>
resili jsme, ale budeme resit dal osobne - nejdulezitejsi udrzet non profit pro financniho prostrednika, ale budeme debatovat vic osobne.
co admin pracovnik pro pyvec? co grant na zpropagovani grantu? atd..</p>
</section>
<section id="id7">
<h2>19. 5. 2021<a class="headerlink" href="#id7" title="Link to this heading"></a></h2>
<p>Zápis chybí.</p>
</section>
<section id="id8">
<h2>21. 4. 2021<a class="headerlink" href="#id8" title="Link to this heading"></a></h2>
<p>Zápis chybí.</p>
</section>
<section id="id9">
<h2>17. 3. 2021<a class="headerlink" href="#id9" title="Link to this heading"></a></h2>
<p>Zápis chybí.</p>
</section>
<section id="id10">
<h2>17. 2. 2021<a class="headerlink" href="#id10" title="Link to this heading"></a></h2>
<p>Martin Bílek se sešel jen s Jakubem Vysokým a i tak uskutečnili jednu důležitou součást meetingu: Naplánovali další meeting na 17.3.2021. Pozdě, ale přece, ještě dorazil Honza Javorek na závěrečnou diskusi.</p>
</section>
<section id="id11">
<h2>21. 1. 2021<a class="headerlink" href="#id11" title="Link to this heading"></a></h2>
<p>Zápis chybí.</p>
</section>
<section id="id12">
<h2>16. 12. 2020<a class="headerlink" href="#id12" title="Link to this heading"></a></h2>
<p>Proplatili jsme PyData fakturu pro Jana Pipka.</p>
</section>
<section id="id13">
<h2>11. 11. 2020<a class="headerlink" href="#id13" title="Link to this heading"></a></h2>
<p>Zápis chybí.</p>
</section>
<section id="id14">
<h2>13. 10. 2020<a class="headerlink" href="#id14" title="Link to this heading"></a></h2>
<p>prošli jsme rychle kartičky v boardu a dohodli další schůzi na 10.11. v 15:00</p>
</section>
<section id="id15">
<h2>9. 9. 2020<a class="headerlink" href="#id15" title="Link to this heading"></a></h2>
<p>Minule jsme toho moc neudělali, takže víceméně vše z minula.</p>
<p>pyvec granty jsou řešeny přes github issues - na web se dostávají pomocí pull requestů</p>
<p>honza zaridi prodlouzeni benevity na dalsi rok &#64;honzajavorek</p>
<p>honza slibil vybrat postu v hubu 22.9. &#64;honzajavorek</p>
</section>
<section id="id16">
<h2>13. 5. 2020<a class="headerlink" href="#id16" title="Link to this heading"></a></h2>
<p>Minule jsme toho moc neudělali, takže víceméně vše z minula.</p>
</section>
<section id="id17">
<h2>8. 4. 2020<a class="headerlink" href="#id17" title="Link to this heading"></a></h2>
<p>Přítomni jen Martin Bílek a Honza Javorek, nebylo co schvalovat, jen jsme posunuli nějaké kartičky v Trellu a naplánovali další meeting. Martin řeší vracení peněz sponzorům PyCon CZ, který byl zrušen. Co se týká rupy, tak Honza udělal na tento úkol kartičku.</p>
</section>
<section id="id18">
<h2>18. 3. 2020<a class="headerlink" href="#id18" title="Link to this heading"></a></h2>
<p>pritomni: bilek, vysoky, barton, javorek</p>
<p>vsechno krome pyconu chceme presunout na priste <br>
jeste ale schvalujeme granty, honza javorek sice nedodelal/nedodokumentoval <br>
system, ale uz se pouziva github/pyvec/money</p>
<p>je tam pro ivouni za <a class="reference external" href="http://meetup.com">meetup.com</a> pro ivouni <br>
schvalujeme. to same se prihlasi jirka. martin proplaci uz lumirovi do ostravy. <br>
jak to pripadne mergnout? nekdo se toho zkusi ujmout. je na to karticka.</p>
<p>grant pro prazske pyladies schvalen.</p>
<p>pycon: zruseno. martin resi vraceni penez sponzorum.</p>
<p>priste 8/4 15:15</p>
</section>
<section id="id19">
<h2>12. 2. 2020<a class="headerlink" href="#id19" title="Link to this heading"></a></h2>
<p>ucast: <br>
jakub, martin - ve fraga office <br>
honza, jirka - telepresent</p>
<p>schavulejeme veci „ke schvaleni“:</p>
<ul class="simple">
<li><p>zapis ze 23/10 (schvaleno)</p></li>
<li><p>financni API pyvce (schvaleno)</p></li>
</ul>
<p>financni api pyvce akorat nema pycon</p>
<p>tasky z minula:</p>
<ul class="simple">
<li><p>penize z rupy? nemame od martina, do priste</p></li>
<li><p>jakub nepusnul zapis.</p></li>
<li><p>ales nezapsal schvaleni grantu.</p></li>
</ul>
<p>prochazime todo sloupecek v trello:</p>
<section id="jak-vyresime-voleni-boardu-a-voleni-predsedy">
<h3>jak vyresime voleni boardu a voleni predsedy?<a class="headerlink" href="#jak-vyresime-voleni-boardu-a-voleni-predsedy" title="Link to this heading"></a></h3>
<p>z minuleho zapisu neco mame a mame dalsi tasky v trello</p>
</section>
<section id="jak-vybirat-postu">
<h3>jak vybirat postu?<a class="headerlink" href="#jak-vybirat-postu" title="Link to this heading"></a></h3>
<p>hub. latentne na to myslim. <br>
udelali jsme si task na pristi call, zda byla vybrana posta. <br>
jakub to idealne pred pyvem vybere.</p>
</section>
<section id="zdokumentovani-board-callu">
<h3>zdokumentovani board callu<a class="headerlink" href="#zdokumentovani-board-callu" title="Link to this heading"></a></h3>
<p>low important task</p>
</section>
<section id="zdokumentovat-cleny-pyvce-co-gdpr-a-spol">
<h3>zdokumentovat cleny pyvce (co GDPR a spol)<a class="headerlink" href="#zdokumentovat-cleny-pyvce-co-gdpr-a-spol" title="Link to this heading"></a></h3>
<p>skutecne ani rada nevi presne, kdo kazdy je clenem <br>
(puvodni clenove rady jsou ted clenove pyvce <br>
a pak mame ty nove prijate v historii schvaleni) <br>
! nemame gpdr dokumenty <br>
javorek z tohoto udela ukoly ^^</p>
</section>
<section id="jednou-za-rok-clenska-schuze">
<h3>jednou za rok clenska schuze<a class="headerlink" href="#jednou-za-rok-clenska-schuze" title="Link to this heading"></a></h3>
<p>v roce 2019 jsme nevedeli jak. <br>
ales navrhoval, aby byl osobne pre-pyvo, ale honza argumentuje, <br>
ze potrebujeme lidi z brna, ostravy a spol. <br>
honza predcetl z osnov co se vsechno clenske schuze tyka. <br>
=&gt; vytvarime task na „svolani clenske schuze“</p>
</section>
<section id="jak-se-resi-vyrocni-zpravy">
<h3>jak se resi vyrocni zpravy?<a class="headerlink" href="#jak-se-resi-vyrocni-zpravy" title="Link to this heading"></a></h3>
<p>martin da na drive vsechny vyrocni zpravy, ktere ma <br>
honza zdokumentuje, co s nimi</p>
</section>
<section id="budik-na-volby-do-vyboru">
<h3>budik na volby do vyboru<a class="headerlink" href="#budik-na-volby-do-vyboru" title="Link to this heading"></a></h3>
<p>jeste nevime jak volit, ale pak bude budik <br>
honza: 8/4/2019 byla prvni volba (nove stanovy) <br>
funkcni obdobi je 3 roky.</p>
</section>
<section id="ucetni-zaverka">
<h3>ucetni zaverka<a class="headerlink" href="#ucetni-zaverka" title="Link to this heading"></a></h3>
<p>merge s taskem vyrocni zpravy <br>
honza: stacil by blog post, co jsme podporili, co se povedlo, co se nepovedlo?</p>
</section>
<section id="otevreny-system-na-granty-na-gh-issues">
<h3>otevreny system na granty na gh issues<a class="headerlink" href="#otevreny-system-na-granty-na-gh-issues" title="Link to this heading"></a></h3>
<p>honza na tom zacal delat dneska <br>
ted se to pise do <a class="reference external" href="https://pyvec.slack.com/app_redirect?channel=money">#money</a> kanalu ve slacku <br>
<a class="reference external" href="http://github.com/pyvec/money">github.com/pyvec/money</a></p>
</section>
<section id="dokumenace-hlasovani">
<h3>dokumenace hlasovani**<a class="headerlink" href="#dokumenace-hlasovani" title="Link to this heading"></a></h3>
<p>emoji navrh: <br>
palec nahoru - prijimam, palec dolu - neprijimam, oci - zdrzuju se</p>
<p>priste! <br>
kdy call priste? 18/3 15:15 ales udela!</p>
<p>úkol „jak vyresime penize z RuPy“ se přesouvá na příště - šemík se tomu nepověnoval</p>
</section>
</section>
<section id="id20">
<h2>15. 1. 2020<a class="headerlink" href="#id20" title="Link to this heading"></a></h2>
<p>online call  <br>
ales+jakub+martin+honza+jirka <br>
honza+martin ve fraga</p>
<p>od posledne zadni novi clenove</p>
<p>od predvanoc je tam zadost od petra viktorina <br>
je to odhlasovany, ale neni to ostemplovany <br>
-&gt; je potreba zapsat do notes a dat petrovi vedet <br>
docs.python.cz <br>
ales si to vyzkousi, honza mu dela karticku</p>
<p>sponzori pro aktivity pyvce, aby nekdo delal pyvec fulltime <br>
honza&gt; postnout to na slack <br>
protoze se deje spoustu veci v komunite a mozna jsou v komunite lidi, <br>
kteri by to mohli delat <br>
odblokovali jsme jeden smer, lidi si muzou brat penize z pyvce <br>
je mozno si zazadat o penize na podporu svych aktivit <br>
ale chce to i PR smerem do sveta, ale vlastne na co to PR ma byt? <br>
honza&gt; prijemci grantu musi napsat blog post, z cehoz plyne potreba <br>
mit blog lepe pristupny pro pisatele.</p>
<p>pyvec je prutokovy ohrivac na penize, musime motivovat lidi <br>
aby si o ne rikali.</p>
<p>ukoly: <br>
<em>call for ideas na slack</em> ozivit blog</p>
<p>!!! off-topic <br>
rupy penize -&gt; potrebujeme od ucetni vetu ala: <br>
mame zbytek penez z rupy a potrebujeme je zlegalizovat <br>
budeme resit priste <br>
!!! /off-topic</p>
<p>pristi sraz: 12/2/2020 v 15:15</p>
<p>pak uz se jenom ales a honza bavili o tom, jak by se dalo udelat hlasovani <br>
do boardu. ales navrhoval neco ala voleni do europythonu. <br>
<em>sejit se 30 dni pred predanim moci</em> vsichni clenove pyvce maji 5 hlasu <br>
<em>kandidovat muze jakykoliv clen (idealne na navrh boardu)</em> probehne volba, bere se prvnich pet, dokud je shoda, tak se musi hlasovat znova (rekurze) <br>
-&gt; pak uz si novy board musi zvolit predsedu a pokladnika <br>
(mozna bude potreba vyresit, co kdyz si nikoho nejsou schopni zvolit)</p>
<p>az bude finalni navrh, tak to nechat neformalne odhlasovat ^^</p>
<p>zadni novi clenove se nehlasi</p>
<p>grant je pouze pro petra viktorina, &#64;not_aleszoulek udela pull request dle dokumentace na docs.python.cz</p>
<p>co se tyka propagace pyvce aktivit, tak udelame post do slacku, jestli se nekdo chytne</p>
<p>rupy penize vyresime priste, ja zjistim od ucetni jak to udelat podle pravidla „pravda a laska“</p>
</section>
<section id="elektronicke-hlasovani-vyboru">
<h2>11. 8. 2020 - elektronické hlasování výboru<a class="headerlink" href="#elektronicke-hlasovani-vyboru" title="Link to this heading"></a></h2>
<p>Dne 1. 8. Jan Č. požádal emailem o přijetí za člena do spolku. Výbor o tomto elektronicky hlasoval 11. 8., kdy bylo hlasování uzavřeno s následujícím výsledkem:</p>
<ul class="simple">
<li><p>Martin Bílek: ano</p></li>
<li><p>Jan Javorek: ano</p></li>
<li><p>Jakub Vysoký: ano</p></li>
</ul>
<p>Jan Č. byl 11. 8. přijat za člena spolku.</p>
</section>
<section id="schuze-vyboru">
<h2>11. 12. 2019 - Schůze výboru<a class="headerlink" href="#schuze-vyboru" title="Link to this heading"></a></h2>
<p>Chybí Jirka (aby otestoval zápis), Aleš je v Mekáči.</p>
<p>agenda (private board): <a class="reference external" href="https://trello.com/c/8j5NJSeS/20-1112-1515">https://trello.com/c/8j5NJSeS/20-1112-1515</a></p>
<section id="vypovezeni-av-firme-za-pycon">
<h3>vypovězení AV firmě za Pycon<a class="headerlink" href="#vypovezeni-av-firme-za-pycon" title="Link to this heading"></a></h3>
<p>ostravská AV firma co dělala videa na Pyconu. Dostali zálohu (cca 1/2 finální částky). Lumír to řeší měsíce, zatím nendodali nic (ani promo videa, ani záznamy). Už jim napsal, že se smlouva vypoví.</p>
<p>Týká se to účetnictví Pyvce. Chybí nám daňový doklad na alespoň tu zálohu (což zní jako fér odměna za to, co už udělali). Honza četl mail od Lumíra pro AV firmu: 17500 je záloha. Možná se na doklad vykašleme, protože budeme muset řešit účetnictví jinak.</p>
<p>Lumír to má na starosti. Za Pyvec cíl: neblokovat Lumíra. Do budoucna: bylo by dobrý aby tohle bylo řešeno ve smlouvě dopředu, aby zdrojová videa byla naše, abychom je měli k dispozici, atd, atd.. Honza píše všechno Lumírovi do kanálu na Slacku</p>
</section>
<section id="financni-api-pyvce">
<h3>finanční API Pyvce<a class="headerlink" href="#financni-api-pyvce" title="Link to this heading"></a></h3>
<p>Honza napsal, Martin nečetl, je to v pull-requestech. Honza píchnul do pár lidí, ať mu to přečtou (např Miro). Je potřeba přečíst i formální správnost, takže musí Martin ~ je to dlouhý!</p>
</section>
<section id="pyladies-tricka">
<h3>Pyladies trička<a class="headerlink" href="#pyladies-tricka" title="Link to this heading"></a></h3>
<p>V rámci slacku se domluvilo, Pyladies Pyvec přispěje asi 10k</p>
</section>
<section id="filip-v-olomouc">
<h3>Filip V. - Olomouc<a class="headerlink" href="#filip-v-olomouc" title="Link to this heading"></a></h3>
<p>Sponzoring pyvo v Olomouci. Filip zařizuje peníze od někoho, tyhle peníze se posílají do nějaké školy za nájem.</p>
<p>Pyvec - standardní průtokáč. Takže se informujeme navzájem. My nikoho moc v Olomouci neznáme, jenom Honza tam jednou byl.</p>
<p>Nájem cca 80kc/h, takže by to při nejhorším nemělo bolet.</p>
</section>
<section id="znak-prahy-pro-pyvec">
<h3>znak Prahy pro Pyvec<a class="headerlink" href="#znak-prahy-pro-pyvec" title="Link to this heading"></a></h3>
<p>Přišel dopis od Prahy, že můžeme používat erb. Honza předá Mirovi, Martin pouští z hlavy.</p>
</section>
<section id="pyvec-swag">
<h3>Pyvec swag<a class="headerlink" href="#pyvec-swag" title="Link to this heading"></a></h3>
<p>Půllitry? Nebo něco dalšího? Starý pycon půllitr dělal Honza J. Tomáš E. dodá, kde se to tenkrát dělalo, možná dobrý nápad na revshare s pyvama a prodávat</p>
</section>
<section id="trello-issues">
<h3>Trello issues<a class="headerlink" href="#trello-issues" title="Link to this heading"></a></h3>
<p>Máme nový sloupec v trello „ke schválení“. Tam dávat všechno z „todo“ a během callu házet do „done“.</p>
<p>Jakub udělal příklad s issue přidáním nového člena (z čehož ještě neudělal 2 issues na samotné přidávání).</p>
</section>
<section id="priste">
<h3>příště?<a class="headerlink" href="#priste" title="Link to this heading"></a></h3>
<ul class="simple">
<li><p>příští rok 2020</p></li>
<li><p>15/1 15:15</p></li>
<li><p>všichni pro, nikdo se nezdržel</p></li>
<li><p>Martin udělal event.</p></li>
</ul>
<p><img alt="Dopis od Prahy, že můžeme používat erb" src="../../_images/2019-12-11-lejstro.jpg" /></p>
</section>
</section>
<section id="id21">
<h2>21. 11. 2019 - elektronické hlasování výboru<a class="headerlink" href="#id21" title="Link to this heading"></a></h2>
<p>Dne 18. 11. Zuzana J. požádala o grant do výše 10 000 Kč na tisk triček pro PyLadies. Výbor o tomto elektronicky hlasoval 21. 11., kdy bylo hlasování uzavřeno s následujícím výsledkem:</p>
<ul class="simple">
<li><p>Martin Bílek: ano</p></li>
<li><p>Jan Javorek: ano</p></li>
<li><p>Aleš Zoulek: ano</p></li>
</ul>
<p>Grant byl schválen.</p>
</section>
<section id="id22">
<h2>14. 11. 2019 - Schůze výboru<a class="headerlink" href="#id22" title="Link to this heading"></a></h2>
<p>Od teď bude vždycky do příště agenda jako kartička v trellu.</p>
<p>Martin s Honzou vyřešil finanční API Pyvce, je to v nějakém dokumentu, pak by se to mělo přetvořit jinam.</p>
<p>Honza mluvil o grantu od někoho do Pyvce, řešilo se to v <a class="reference external" href="https://pyvec.slack.com/app_redirect?channel=money">#money</a>, pokud by to vyšlo šlo by do obálky pyladies.</p>
<section id="grantiky">
<h3>grantíky<a class="headerlink" href="#grantiky" title="Link to this heading"></a></h3>
<p>Někdo v <a class="reference external" href="https://pyvec.slack.com/app_redirect?channel=money">#money</a> požádá o peníze, pokud existuje spárovatelná platba od sponzora, peníze jdou rovnou. Příklad: žádost o peníze na trička pro pyladies a sponzor pošle peníze na trička pro pyladies.</p>
<p>Někdo požádá o grant na něco a v obálce peníze nemá, nebo je i v mínusu, pak hlasuje board. Příklad projektor pro pyvo.</p>
<p>Míní výdaje jdou víceméně rovnou, ale schvaluje se taky. Příklad bianco šek na 500,- měsíčně na pastelky a spol.</p>
<p>Nic z tohoto není zdokumentované a není formalizované, ale více méně se tak už děje. Je potřeba zrychlit hlasování. a nastavit, kde se granty drží, např: github issue s šablonou.</p>
</section>
<section id="zapisy">
<h3>zápisy<a class="headerlink" href="#zapisy" title="Link to this heading"></a></h3>
<p>Zápisy půjdou rovnou jako pull-request do docs.pyvec.org, všechno je open-source a pravda a láska, takže nemusíme nic filtrovat, maximálně se to v rámci přijmutí pull-requestu vyhodí, kdyby se řešilo něco hodně priváte, ale vlastně se nám ještě nic takového nestalo.</p>
</section>
<section id="dalsi">
<h3>další<a class="headerlink" href="#dalsi" title="Link to this heading"></a></h3>
<p>Jakub dodělá přijmutí Radky =&gt; elektronická schůze.</p>
<p>Ales nás poslouchá, ale druhou rukou jisti dceru na stěně. Ale dostává úkoly v Trellu.</p>
<p>Ales pošle pozvánku na 11/12 na 15:15</p>
<p>Jirka se odpojil a zbytek boardu probíral tajné věci :D</p>
<p>Jakub otestuje jak velká pruda je přidávat věci na docs.pyvec.org, jinak zápis může dočasně sedět jako comment v kartičce.</p>
<p>Hlasování bude pokračovat ve Slacku, ale asi není potřeba dělat screenshot. Je to pruda navíc a pull-request schvaluje někdo druhý.</p>
</section>
</section>
<section id="id23">
<h2>23. 10. 2019 - Schůze výboru<a class="headerlink" href="#id23" title="Link to this heading"></a></h2>
<p><a class="reference internal" href="../glossary.html#term-Vybor"><span class="xref std std-term">Výbor</span></a> se sešel ve Fragarii v následujícím složení:</p>
<ul class="simple">
<li><p>Aleš Zoulek</p></li>
<li><p>Jakub Vysoký</p></li>
<li><p>Jan Javorek (online)</p></li>
<li><p>Jiří Bartoň</p></li>
<li><p>Martin Bílek</p></li>
</ul>
<p><strong>Úkol</strong>: Javorek zváží, zda by nechtěl pilotovat pozici „Pracuj pro python“, treba i placenou. Jeho slovy:</p>
<p><em>Bavili jsme se o tom, že abychom mohli řešit zaměstnance, měl by to nejdřív někdo z nás, kdo do komunity vidí, zkusit reálně chvíli dělat a zjistit co je vlastně potřeba, co je náplní práce, a jak tu práci dělat. Protože teď si pod tím každý představuje něco úplně jiného a vlastně ani není jasné, jestli je to potřeba. Až potom můžeme říct tohle je ta náplň a dělá se takto, a najmout člověka, kterému ji vysvětlíme, aby ji dělal. Ostatní z výboru mi navrhovali, ať zvážím, zda bych to nechtěl takto pilotovat já, jelikož do všeho vidím, všechny znám, a nemám teď pracovní poměr, tak by to bylo nejjednodušší. Třeba na měsíc. Já jsem odpoveděl, že o tom můžu uvažovat, ale minimálně v listopadu a prosinci to dělat nechci.</em></p>
<p><strong>Úkol</strong>: Javorek se sejde s Bílkem na téma jak poskytuje Pyvce finanční podporu např pro PyCon CZ. Poznámky (které byly v době zveřejnění zápisu <a class="reference internal" href="../support-money.html#financni-podpora"><span class="std std-ref">již zpracovány</span></a>):</p>
<ul class="simple">
<li><p><em>pycon vs pyladies vs pyvo-brno obálky.</em></p></li>
<li><p><em>ted muze na slacku do <a class="reference external" href="https://pyvec.slack.com/app_redirect?channel=money">#money</a>, vic info neni.</em></p></li>
<li><p><em>honza predstavil mini grantiky, alesovi dava smysl.</em></p></li>
<li><p><em>formular na venek? jak velke jsou obalky? martin to vi.</em></p></li>
<li><p><em>pyvec je legalni entita. pycon neni obalka.</em></p></li>
<li><p><em>pyladies si k nam muzou dat penize, ale zase si je berou.</em></p></li>
<li><p><em>pycon ma nove orgy kazde dva roky.</em></p></li>
<li><p><em>formular na grantiky -&gt; staci aby to bylo github issue!</em></p></li>
</ul>
<p><strong>Úkol</strong>: Přijímání členů máme <a class="reference internal" href="../runbooks.html#jak-clenstvi"><span class="std std-ref">popsáno v docs.pyvec.org</span></a>, ale je potřeba zdokumentovat poslední přijímání z 28. 9. 2019.</p>
<p><strong>Úkol</strong>: Nastavit proces pro volbu členů rady. Zatím je zdokumentováno jen to, že funkční období je 5 let. Ve Slacku se Javorek ptal, jak to delají třeba hasiči (nebo jiné spolky).</p>
<p><strong>Úkol</strong>: Založit pro radu na <a class="reference external" href="https://trello.com/">Trello</a> přehled úkolů, které není vhodné sdílet s celým spolkem či širší komunitou. Aktuální seznam úkolů je:</p>
<ul class="simple">
<li><p>Vybírat poštu v Hubu</p></li>
<li><p>Uspořádat výroční členskou schůzi</p></li>
<li><p>Vydat výroční zprávu</p></li>
</ul>
<p><strong>Schváleno</strong>: Pull requesty do oficiální části docs.pyvec.org by měla schvalovat rada.</p>
<p><strong>Schváleno</strong>: Příští schůze bude 14. 11. 15:15 Zoulek udělal událost na Hangout. Javorek a Bílek se sejdou dřív, možná na oběd.</p>
</section>
<section id="id24">
<h2>28. 9. 2019 - elektronické hlasování výboru<a class="headerlink" href="#id24" title="Link to this heading"></a></h2>
<p>Dne 8. 9. Radka P. požádala emailem o přijetí za členku do spolku. Výbor o tomto elektronicky hlasoval 28. 9., kdy bylo hlasování uzavřeno s následujícím výsledkem:</p>
<ul class="simple">
<li><p>Jiří Bartoň: ano</p></li>
<li><p>Martin Bílek: ano</p></li>
<li><p>Jan Javorek: ano</p></li>
<li><p>Jakub Vysoký: ano</p></li>
<li><p>Aleš Zoulek: ano</p></li>
</ul>
<p>Radka P. byla 28. 9. přijata za členku spolku.</p>
</section>
<section id="id25">
<h2>6. 9. 2019 - elektronické hlasování výboru<a class="headerlink" href="#id25" title="Link to this heading"></a></h2>
<p>O přijetí za členy do spolku emailem požádali:</p>
<ul class="simple">
<li><p>Dne 2. 9. Ondřej C.,</p></li>
<li><p>dne 3. 9. Štěpánka L.,</p></li>
<li><p>dne 4. 9. Zuzana J.</p></li>
</ul>
<p>Výbor o těchto přihláškách jednorázově elektronicky hlasoval od 3. 8. do 6. 9., kdy bylo hlasování uzavřeno. Výsledek hlasování byl pro všechny přijímané členy stejný, následující:</p>
<ul class="simple">
<li><p>Martin Bílek: ano</p></li>
<li><p>Jan Javorek: ano</p></li>
<li><p>Jakub Vysoký: ano</p></li>
<li><p>Aleš Zoulek: ano</p></li>
</ul>
<p>Všichni zmínění byli 6. 9. přijati za členy spolku.</p>
</section>
<section id="id26">
<h2>31. 8. 2019 - elektronické hlasování výboru<a class="headerlink" href="#id26" title="Link to this heading"></a></h2>
<p>O přijetí za členy do spolku emailem požádali:</p>
<ul class="simple">
<li><p>Dne 24. 8. Tomáš O. a Miro H.,</p></li>
<li><p>dne 26. 8. Lumír B. a Jaroslav V.,</p></li>
<li><p>dne 27. 8. Anežka M., Iva F. a Bára D.</p></li>
</ul>
<p>Výbor o těchto přihláškách jednorázově elektronicky hlasoval od 31. 8. do 3. 9., kdy bylo hlasování uzavřeno s následujícím výsledkem:</p>
<section id="tomas-o">
<h3>Tomáš O.<a class="headerlink" href="#tomas-o" title="Link to this heading"></a></h3>
<ul class="simple">
<li><p>Jiří Bartoň: ano</p></li>
<li><p>Martin Bílek: ano</p></li>
<li><p>Jan Javorek: ano</p></li>
<li><p>Jakub Vysoký: ano</p></li>
</ul>
</section>
<section id="ostatni">
<h3>Ostatní<a class="headerlink" href="#ostatni" title="Link to this heading"></a></h3>
<ul class="simple">
<li><p>Jiří Bartoň: ano</p></li>
<li><p>Martin Bílek: ano</p></li>
<li><p>Jan Javorek: ano</p></li>
<li><p>Jakub Vysoký: ano</p></li>
<li><p>Aleš Zoulek: ano</p></li>
</ul>
<p>Všichni zmínění byli 3. 9. přijati za členy spolku.</p>
</section>
</section>
<section id="id27">
<h2>2. 7. 2019 - elektronické hlasování výboru<a class="headerlink" href="#id27" title="Link to this heading"></a></h2>
<p>Dne 2. 6. Petr V. požádal emailem o přijetí za člena do spolku. Výbor o tomto jednorázově elektronicky hlasoval od 2. 7. do 12. 7., kdy bylo hlasování uzavřeno s následujícím výsledkem:</p>
<ul class="simple">
<li><p>Jiří Bartoň: ano</p></li>
<li><p>Martin Bílek: ano</p></li>
<li><p>Jan Javorek: ano</p></li>
<li><p>Jakub Vysoký: ano</p></li>
<li><p>Aleš Zoulek: ano</p></li>
</ul>
<p>Petr V. byl 12. 7. přijat za člena spolku.</p>
</section>
</section>


           </div>
          </div>
          <footer><div class="rst-footer-buttons" role="navigation" aria-label="Footer">
        <a href="../meeting-notes.html" class="btn btn-neutral float-left" title="Zápisy ze schůzí" accesskey="p" rel="prev"><span class="fa fa-arrow-circle-left" aria-hidden="true"></span> Previous</a>
        <a href="../grants.html" class="btn btn-neutral float-right" title="Elektronická hlasování o grantech" accesskey="n" rel="next">Next <span class="fa fa-arrow-circle-right" aria-hidden="true"></span></a>
    </div>

  <hr/>

  <div role="contentinfo">
    <p>&#169; Copyright 2025, Pyvec, z.s..</p>
  </div>

  Built with <a href="https://www.sphinx-doc.org/">Sphinx</a> using a
    <a href="https://github.com/readthedocs/sphinx_rtd_theme">theme</a>
    provided by <a href="https://readthedocs.org">Read the Docs</a>.
   

</footer>
        </div>
      </div>
    </section>
  </div>
  <script>
      jQuery(function () {
          SphinxRtdTheme.Navigation.enable(true);
      });
  </script> 

</body>
</html>