(meeting-notes-2022-2025)=

# Zápisy ze schůzí: Období 2022-2025

## 2025-05-07: "předání moci"

Viz nový dokument: [Zápisy ze schůzí výboru 2025-2028](https://docs.google.com/document/d/1Fpg3eJat8LBQEN6ZX50V3SrUoxUYQr3jLeYY2U00NqY/edit?tab=t.0#heading=h.k5bmug1nbtis)

## 2025-03-23: elektronické hlasování výboru

Dne 21. 3. 2025 požádala Petra Č. e-mailem o přijetí za členku do spolku. Výbor o tomto jednorázově elektronicky hlasoval od 22. 3. do 23. 3., kdy bylo hlasování uzavřeno s následujícím výsledkem:

* Barbora Drbohlavová: ano
* Jan Čermák: ano
* Jan Javorek: ano
* Anežka Müller: ano
* Jakub Vysoký: ano

**Petra Č. byla 23. 3. přijata za členku spolku.**

## 2025-03-18: schůze výboru

Na schůzi se dostavili všichni kromě Jakuba, ostatní se dostavili, byť v podobě sovy nebo toustu s vejcem vyplazujícího jazyk.

* Koukáme do Trella a prý tam nic moc není, jen volby.
* Bára nás informuje o tom, co udělal účetní. Ještě nějaké výkazy chybí, možná je zapomněl nahrát. Udělal věci jako účetní kniha, účetní deník, sestavy, stav účtů, stav prostředků… Přechází nám zrak. Asi jsme nikdy neměli účetnictví v tak vyladěném stavu! Připravil lejstra, která odešle na finančák.
* Zeptáme se ho, jestli můžeme mít na Fiu spořák, kam bychom odložili většinu peněz spolku, aby je nežrala úplně inflace.
* Zeptáme se ho, jak to je s tím prodejem triček a jestli to můžeme udělat přes Stripe. Až to bude ověřeno, pošleme Karolině nějaký Stripe pay link. Potom aktualizovat [Pull Request #206 (Dokumentace „pokladny“)](https://github.com/pyvec/docs.pyvec.org/pull/206)
* Kdy to ukážeme ostatním a schválíme to? Měli bychom zorganizovat členskou schůzi.
* 13:15 se připojil Jakub. Včas na to, aby se účastnil, ale příliš pozdě na to, aby byl prohlášen za posledního a musel psát zápis. Tento bod zapsal zhrzený ukřivděný zapisovatel.
* Dokumentace hesla.pyvec.org by se šikla, už to hodně rychle zapomínáme. Nepoužíváme to každý den, takže přidávání nových lidí a tak je trochu magie už. Ale stejně to budeme muset udělat až přijde nový výbor, takže při tom bychom to mohli zdokumentovat.
* Jak zajistíme, aby kandidovali lidi? Vypíšeme nominace, viz [zpráva na Slacku](https://pyvec.slack.com/archives/GL0H589SQ/p1647622330640209)
* Asi by bylo dobré dotáhnout [Pull Request #262 (Edits to elections)](https://github.com/pyvec/docs.pyvec.org/pull/262)? Bere si to na starost Honza J.
* Domlouváme se ohledně organizace voleb, dlouhá diskuze o praktických věcech. Anežka si bere na starost pozvání lidí, Bára zařídí nahrávatelný call a kalendářovou pozvánku. Jakub si bere na starost naklikání Heliosu a technické zázemí voleb.
* Diskuze o tom kdo a proč bude či nebude kandidovat znovu.

## 2025-02-26: elektronické hlasování výboru

Dne 25.2.2025 požádal Jan P. e-mailem o přijetí za člena do spolku. Výbor o tomto jednorázově elektronicky hlasoval od 25.2. do 26.2., kdy bylo hlasování uzavřeno s následujícím výsledkem:

* Barbora Drbohlavová: ano
* Jan Čermák: ano
* Jan Javorek: ano
* Anežka Müller: ano
* Jakub Vysoký: ano

**Jan P. byl 26.2. přijat za člena spolku.**


## 2025-02-18: schůze výboru

* přítomni: BD, AM, JV, JČ
* debata o způsobu přijímání plateb např. za trička
  * zavedeme jedinou metodu platbou přes Stripe (buď jako Stripe payment link, nebo v Pretixu v rámci eventu) – ale do dokumentace nebudeme zmiňovat přímo Stripe, jen “platební bránu”, aby to znělo univerzálně
  * Bára dotáhne textaci s účetním
* poprosíme Honzu Smitku, aby nám sepsal dokumentaci k heslům
* CoC je hotový
* zadáme Danovi úklid Drivu, 600 Kč / hod., Danův odhad je 20–60 hodin, ale udělali bychom to dávkově. Poprosíme HJ, aby s ním spolupracoval a vždy po několika hodinách práce to probrali.
* zařídíme spořicí účet u Fio, probrat s účetním, jestli je to ok, stáhnout peníze ze Stripu a Paypalu do Fia
* kdy bude účetní závěrka, tu probrat na valné hromadě

## 2024-11-06: schůze výboru

* máme správce hesel, běží na Vaultwarden díky Honzovi Smitkovi z Lynt na adrese hesla.pyvec.org
* přítomni HJ a KV :)


## 2024-10-02: schůze výboru

Schůze začala v ~19:05 bez předsedkyně, zbytek výboru přítomen.

* Lumír se ptal, jestli můžeme sdílet na sockách info k ostravskému tech meetupu výměnou za lístky. Nikdo s tím nemá problém, jen nemají na stránkách CoC.
* Přijetí členů z minula – Kokoška dokončil během minulé schůze, vyřízeno komplet.
* 19:11 se připojila Bára
* Sdílení hesel – Honza S. vše připravil (VaultWarden hostovaný u nich), řeší se finální doména, kde to poběží. S Honzou uděláme konzultační call. Kokoška udělá DNS záznam.
* Příští schůze 6\. 11\. od 18:00 s tím, že Kubík se možná nebude moci připojit.
* Bára dotáhne účetní platby a dohledá doklady, nechá od účetního zkontrolovat text o vracení peněz do Pyvce ✅
* Anežka dotáhne text CoC
* Bára proplatí fakturu za sprint ✅

## 2024-09-05: schůze výboru

Po mnoha měsících nahánění se a hlasování na Doodle o vhodných časech našich pravidelných setkání jsme se dnes docela náhodou opravdu sešli, a to dokonce v plném počtu.

* Bavíme se o tom, že Dan S. neví proč chce či nechce vstoupit do spolku.
* Bavíme se o tom, že jsme toho za toto volební období vlastně docela dost zvládli: nový účetní, nové sídlo, nové stanovy…
* Sdílení hesel přes BitWarden dobrovolnicky řeší Jan Smitka. Nabídl, že server pro hesla bude provozovat Lynt. Dohodli jsme se, že je to OK, budou i zálohy, ke kterým máme přístup, a že to bude takhle nejlepší, případně v budoucnu můžeme zmigrovat jinam.
* Bavíme se o tom, v jakém stavu je účet na Meetup.com a které skupiny už tam máme nebo nemáme. Vypadá to, že po nekonečných peripetiích máme konečně všechny srazy na našem Pyvec účtu u Meetup.com: Praha, Brno, Ostrava. HK, Plzeň, ani Olomouc Meetup.com nepoužívají a nutit jim to nebudem.
* Přijímáme nové členy.
* Posouváme již nerelevantní kartičky v Trellu. Dořešení RuPy 2014 peněz vypadá, že se stalo už nějak samo spolu s čistkou, kterou provedl nový účetní.
* Anežka si bere na starost CoC na webu Pyvce, Kubík proti tomu neprotestuje, dokonce snad vypadá, že je tímto posunem po letech přímo oblažen.
* Kokoška si bere na starost ověření, zda je RuPy 2014 opravdu dořešeno.
* Bára si bere na starost kontrolu [Pull Requestu #206 (Dokumentace „pokladny“)](https://github.com/pyvec/docs.pyvec.org/pull/206) skrze účetního.
* Honza si všiml, že „Benevity Two-Factor Authentication Account Sign-up” už je dávno hotovo. 2FA je teď na Benevity nutné, tak tam dal Honza sebe a odklikal vše potřebné. Není to ideální, že se tam teď dostane jen Honza, ale nebudem to řešit. 2FA mají přes SMS a nejde to asi udělat jinak.
* Kokoška během schůze maká na přidávání nových členů a má to prý už hotové nebo co. Posílá i nějaký PR na docs.pyvec.org s opravou textu.
* Vzdáváme pravidelné cally, budeme se vždy domlouvat, kdy to jde příště. Příště by to mělo jít 2.10. v sedm večer.

Dne 31. 8. Timothy V. H. požádal e-mailem o přijetí za člena do spolku. Výbor o tomto hlasoval při schůzi, s následujícím výsledkem:

* Barbora Drbohlavová: ano
* Jan Čermák: ano
* Jan Javorek: ano
* Anežka Müller: ano
* Jakub Vysoký: ano

**Timothy V. H. byl 5. 9. přijat za člena spolku.**

Dne 1. 9. Martin P. požádal e-mailem o přijetí za člena do spolku. Výbor o tomto hlasoval při schůzi, s následujícím výsledkem:

* Barbora Drbohlavová: ano
* Jan Čermák: ano
* Jan Javorek: ano
* Anežka Müller: ano
* Jakub Vysoký: ano

**Martin P. byl 5. 9. přijat za člena spolku.**

## 2024-08-31: elektronické hlasování výboru

Dne 12. 7. Jakub B. požádal e-mailem o přijetí za člena do spolku. Výbor o tomto jednorázově elektronicky hlasoval od 1. 8. do 31. 8., kdy bylo hlasování uzavřeno s následujícím výsledkem:

* Barbora Drbohlavová: ano
* Jan Čermák: ano
* Jan Javorek: ano
* Anežka Müller: ano
* Jakub Vysoký: ano

**Jakub B. byl 31. 8. přijat za člena spolku.**

Dne 19. 7. Magdaléna G. M. požádala e-mailem o přijetí za členku do spolku. Výbor o tomto jednorázově elektronicky hlasoval od 1. 8. do 31. 8., kdy bylo hlasování uzavřeno s následujícím výsledkem:

* Barbora Drbohlavová: ano
* Jan Čermák: ano
* Jan Javorek: ano
* Anežka Müller: ano
* Jakub Vysoký: ano

**Magdaléna G. M. byla 31\. 8\. přijata za členku spolku.**

## 2024-02-01: schůze výboru

Přítomni všichni až na Kubíka. Všichni jsou hladoví až na Báru a Honzu, který jí u callu. Takže možná ne všichni, ale jen půlka výboru.

* Anežka je nabitá energií po členské schůzi.
* Bára si volala se skoro-účetním. Podmínky spolupráce hodila do mailu a na Slack, vypadá to dobře. Cenu nemáme důvod rozporovat, protože ročně možná zaplatíme i méně, než jsme platili původně za účetní z Fragarie.
* Jsme zvědaví, zda se nějak popere s předáním účetnictví, které aktuálně připomíná vestu z účtenek Bernarda Blacka. Pošleme mu tabulku z roku 2020 a uvidíme, jak se na to bude tvářit.
* Kubík se připojil, řídí automobil. Srdečně nás zdraví. Při řízení údajně nemůže psát zápis, i když přišel poslední.
* Roky nám visí v účetnictví peníze od [Zaisteho](https://zaiste.net/) z organizace konference RuPy, ale na nového účetního bychom to raději vytáhli na dořešení až se víc skamarádíme, aby se nevylekal a neutekl.
* Zahlasovali jsme si, že jsme pro tohoto účetního, hlavně ho nevyplašit. Souhlasíme s paušálem 800 Kč/měs + cca 4.000 Kč za zpracování roku 2023. Souhlasíme s udělením přístupů pro čtení do různých služeb, které používáme, tak jak potřebuje.
* Kubík někam zase zmizel.
* Prezenčka z členské schůze je na Slacku, hlasování bylo jednomyslné, Honza to dořeší s advokátkou a poptá změnu stanov a zanesení do rejstříků.
* Kubík tu najednou zase je.
* Kartička „vyházet starý board z [info@pyvec.org](mailto:info@pyvec.org)“ by měla být hotová. Kubík to všechno zkontroloval a zdokumentoval do kartičky. Je to celkem počištěné a stejně se do účtu nikdo nedostane přes 2FA, kde jsou čísla jen od Báry, Kuby a Honzy.
* Vytváříme novou kartičku na úklid účtů na YouTube.
* Změna sídla zatím není, Bára neměla čas se na to podívat. Dává si na kartičku deadline a myslí si, že to pomůže.
* Anežka zmizela.
* Sdílení hesel. Kokoš prozkoumal nějaká VPSka apod., kde by to šlo nasadit. Fly máme kvůli PyCon CZ, zároveň jsme schopni přes TechSoup získat moře kreditů na Azure apod. Kokoš na to ještě koukne, chce na to kouknout. Kubík vysvětluje, že pokud chce, tak jo, ale jestli ho to spíš štve, že bychom měli „engagnout“ lidi z komunity, aby pomohli. Domluvili jsme se, že tomu dáme ještě týden a potom to Kokoš buď předá ke kontrole nebo k realizaci někomu jinému.
* Dar od Cloud Native se řeší s jejich účetní. Bára pingne.
* Kubík chce dotáhnout CoC Pyvce, který pak mohou použít pro svoje akce, pokud nebudou mít jiný CoC (např. PyCon CZ má svůj). Aby mohli vzít a mít. Měl by být česky a anglicky. Jsou k tomu nějaké historické PR a diskuze a můžeme se inspirovat CoC z PyCon CZ nebo junior.guru
* Bára má konečně přístup na [info@pyvec.org](mailto:info@pyvec.org) a chce udělat Pyvcí účet na Meetup.com, který by vzal jednotlivé srazy pod křídla a platil to za ně. Primárně chceme vyřešit Prahu, aby tam nebyla karta od Dana Srba. Zatím nevíme, jaký bude model správy toho účtu, ideálně kdyby to bylo jako PyData, kde to platí jedna organizace, ale lokální sraz si spravujou jednotliví orgové.

## 024-01-04: schůze výboru

Přítomni jsme byli všichni až na Kokošku, ale zapomněli jsme udělat zápis. Škoda.

## 2023-12-07: schůze výboru

Přítomni Bára, Kubík, Anež, Edík. Zapisuje Anež.
Kokoška a Javor mají nemocné členy rodiny, ale i tak jsme usnášeníschopní!
Procházíme kartičky.

* Členskou schůzi jsme nestihli kvůli zdravotním indispozicím. Přesouváme na leden, úterý 16. 1. od 19:00, Bára osloví členy, rozešle info.
  * Změna stanov o způsobu hlasování (Helios)
  * Změna stanov, když není předseda, jak být usnášeníschopní - potřebujeme návrh textu od Šichové
  * Přístupy k účtu Pyvce - plný přístup má Bára, nikdo jiný nemůže autorizovat. Jak s tím naložit?
* Anežka oslovila 4 účetní firmy, dvě se ozvaly zpět a chtějí po nás zaslat dotazníky, Bára vyplní, pošleme zpět.
* Změna sídla - máme předvybrané dvě firmy, Bára na to mrkne a na Slacku vybereme, kterou chceme.
* *Edík začal “vařit”, Kubík není šťastný.*
* Kubík pracuje na přenastavení věcí od bývalého boardu na současný. Odebrán 2FA bývalého boardu, backup e-mail nastavený na nás. Je to všechno mnohem složitější, hlavně YouTube je hell. *Probíhá neformální diskuse na toto téma.*  
* Sdílení hesel - Kokoška by měl prověřit vlastní instanci VaultWardenu
* Anežka projde, v jakém stavu jsou přístupy na Twitter (kartička na Boardu)
* Edík má atb kapky do očí, ale chce jet do Mšena zapálit oheň.

*U Vysokých probíhá hádka, kdo je nemocný. Nakonec Edík přiznává, že oba.*

Hodně zdraví všem a pohodový svátky!

## 2023-11-02: schůze výboru

Přítomni všichni až na Báru. Nejsme usnášeníschopní. Procházíme kartičky.

* Sdílení hesel se nikam neposunulo, Kokoš prokrastinoval.
* Účetní nikdo neřeší a pálí nás to. Anežka nabízí, že úkol převezme. Kokoš slibuje, že zítra obepíše mailem tipy na účetní firmy a když to neudělá, tak ho máme kopnout do zadku a uděláme to jinak.
* Smlouvu Kuby Urbana musí vyřešit Bára.
* Uzavřen deal že Anežka nakontaktuje účetní firmy a Kokoš si raději bude hrát s VaultWardenem.
* Řekli jsme si, že 27.11. v 19h bychom mohli svolat členskou schůzi. Čteme stanovy a připomínáme si, jak se členská schůze svolává.

## 2023-10-05: schůze výboru

Přítomni všichni až na Kokošku.

* Bára u tchýně krmí ptáky - andulky a zebřičky. Ti členové výboru, kteří dané ptactvo neznali, se obeznámili s existencí zebřiček.
* Jan Smitka už přijat
* Faktura advokátce za konzultace uhrazena
* Nové znění stanov ohledně Heliosu advokátka připravila, Honza a Kubík to má v mailu, přeposláno ostatním. Pokud se nám znění líbí (vypadá to, že líbí), dáme to pak na členské schůzi odhlasovat a pověříme advokátku změnou i v rejstříku.
* Kubík má good point, že bychom to měli dát do members na Slacku už teď, ať se na to můžou lidi podívat a nediskutuje se to pak na členské schůzi a všichni ať už vědí předem o co jde. Dá to tam Bára s jemnou vysvětlivkou.
  * Obecně dávat všechny materiály před schůzí předem, vše, co budeme chtít probrat, aby byl průběh schůze efektivnější.
* Krátká diskuze o stavu a zdraví PyCon CZ týmu po organizaci konference. Honza a Jakub se ptají, Bára a Anežka podávají zprávu. Bára sbírá individuálně zpětnou vazbu, chce svolat call pro retrospektivu, ale je těžké ji naplánovat tak, aby tam bylo dost klíčových lidí.
* Na retrospektivu PyCon CZ by bylo dobré mít nezávislého moderátora. Zvažujeme oslovit Elišku Č., případně se Anežka zeptá někoho v č.d
* Python Pizza - umíme účtovat? Asi jo.
* Hesla - zeptáme se Kokošky co ten self-hosting.
* Re-certifikace na Benevity - udělá Honza.
* Účetní - neznáme stav, Kokoška to asi prokrastinuje. Zeptáme se ho, s čím mu můžeme pomoct, pokud se mu do toho nechce.
* Odhlasovali jsme si, že budeme hledat nové sídlo. Všichni čtyři jsme byli pro, Kokoška nepřítomen.
* Rešerši udělá Anežka.
* Bára vymyslí termíny pro Členskou schůzi, asi nějaký Doodle.

## 2023-09-26: elektronické hlasování výboru

Dne 18. 9. Jan S. požádal e-mailem o přijetí za člena do spolku. Výbor o tomto jednorázově elektronicky hlasoval od 25. 9. do 26. 9., kdy bylo hlasování uzavřeno s následujícím výsledkem:

* Barbora Drbohlavová: ano
* Jan Čermák: ano
* Jan Javorek: ano
* Anežka Müller: ano
* Jakub Vysoký: ano

**Jan S. byl 26. 9. přijat za člena spolku.**

## 2023-09-07: schůze výboru

Přítomni všichni až na Báru, ale třeba se ještě připojí.

* Sprint proběhl v pořádku a Kubík z toho má radost a vše má připravené na proplacení a rozepsaný článek na blog. S postupujícími lety se zdá, že je organizace vyladěnější a vyladěnější.
* Pročistili jsme přístupy k blogu na GitHubu.
* ImpactHub \- musíme tam mít sídlo, když nejsou schopni správně řešit inkaso? V ImpactHubu jsme z historických důvodů a nic nám nebrání změnit sídlo jinam, kde nám budou aspoň schopni posílat poštu. Pokud vybereme něco, co bude stejně drahé nebo levnější a bude to stabilní, tak klidně můžeme přejít. Aspoň by se sjednotila i fakturační a zasílací adresa. Shodli jsme se, že to ale uděláme až po PyConu. Papírování změny bychom mohli delegovat na advokátku, ať je s tím minimum práce.
* Kokoš má rozepsaný mail aby sháněl nové účetní.
* Kokoš se šťoural v rozchození vlastního password manageru, ale ještě to nemá hotové.

Bára nedorazila a schůzi jsme rozpustili, protože nejsme usnášeníschopní a Kokoš jde pro Majdu do školky.

## 2023-08-26: schůze výboru

Přítomni všichni.

* Scházíme se osobně na sprintu v Mšeném-lázních
* Pořešili jsme [#12 (Jednorázový grant na výrobu samolepek PyLadies)](https://github.com/pyvec/money/issues/12)
* Pořešili jsme [#13 (Jednorázový grant na PyCon CZ trička na EuroPython)](https://github.com/pyvec/money/issues/13)
* Přijali jsme nové členy, kteří poslali přihlášku během sprintu
* Aktualizovali jsme {ref}`dokumentaci Twitterových účtů <twitter>`
* Zvážili jsme jestli chceme na hesla 1Password nebo BitWarden a rozhodli jsme se, že možná zkusíme nasadit vlastní BitWarden
* Večer zkusíme u ohně otevřít téma retrospektivy Pyvce

Dne 26. 8. Jakub Č., Tomáš H. a Petr M. požádali o přijetí za člena do spolku. Výbor o tomto osobně hlasoval 26. 8., kdy bylo hlasování uzavřeno s následujícím výsledkem:

* Barbora Drbohlavová: ano
* Jan Čermák: ano
* Jan Javorek: ano
* Anežka Müller: ano
* Jakub Vysoký: ano

**Jakub Č., Tomáš H. a Petr M. byl 26. 8. přijat za člena spolku.**

## 2023-07-13: schůze výboru

* přítomni: všichni
* na většinu úkolů potřebujeme účetní

## 2023-04-02: schůze výboru

* přítomni: Bára, Kokoška, Kubík, HJ
* schválili jsme [#10 (Trička pro PyLadies)](https://github.com/pyvec/money/issues/10)  
* 

## 2022-12-01: schůze výboru

* přítomni: Bára, Anežka, HJ  
* schválili jsme [#9 (Pražské Pyvo - pronájem projektoru a audiotechniky)](https://github.com/pyvec/money/issues/9)  
* revalidace na Techsoup je v pořádku, další v březnu

## 2022-10-05: schůze výboru

* hotové kartičky:
  * migrace domén z Webglobe hotova
  * diskuze o proplácení meetupu: Výsledek: Lumír by měl založit issue (podobné jako měla Ivouni na [pyworking pyvec/money: Issue \#2](https://github.com/pyvec/money/issues/2)). Nemusí se psát blogpost. Sjednocovat se nebude.

## 2022-08-27: elektronické hlasování výboru

Dne 27. 8. Mia B. požádala o přijetí za člena do spolku. Výbor o tomto osobně hlasoval 27. 8., kdy bylo hlasování uzavřeno s následujícím výsledkem:

* Barbora Drbohlavová: ano
* Jan Čermák: ano
* Jan Javorek: nepritomen
* Anežka Müller: ano
* Jakub Vysoký: ano

**Mia B. byla 27. 8. přijata za členku spolku.**

## 2022-08-27: plánovaná schůze výboru

Schuze na Python Community Sprintu ve Msenych-laznich.
Ucastni: Anezka, Bara, Kokoska, Kvbik

Zalozen nekonecny dokument na zapisy a piseme

Prijimame cleny: Mia

Report ze schuzky s AK Sichova. Jakub vysvetluje rozdily mezi hlasovacimi listky, tajnou volbou a vazbou na per-rollam. Vicemene potrebujeme tajnou volbu per-rollam, ale je otazka, zda budeme se snazit kodifikovat neco jako Helios do stanov, nebo pouzijeme letosni system: vyber prostrednictvim Heliosu a potvrzeni hlasovacim listkem - pak je jeste otazka zda v hlasovacim listku je vysledek z Heliosu (muze dojit ke konfliktu) nebo jenom potvrdi, ze hlasoval (taky by slo napriklad pomoci hlasove schranky - rikal Peter H.). Inspirovat bychom se mohli u jinych spolku: Anezka navrhuje Open Content, Lumir Cerveny kriz (jsou kratke), Dobrovolni hasici (mega dlouhe).

Hlasovaci listky odeslany Barou. Pani pravnicka byla na dovolene.

Platba za sidlo pres Impact Hub: 1000,- mesicne - lze to posilat inkasem, potvrdili jsme si, ze to chceme. Kokoska povoli inkaso.

Kokoska dela inventuru v domenach. Chce prevest z domena.cz nekam jinak - nejde tam spravne nastavit kontakty a je to zbytecne drahe.

Anezka zjisti od Honzy, co je potreba pro revalidaci Techsoup - protoze tam ma kontakty.

3. rijna bude Anezka v Praze, zkusime udelat pristi schuzku (obed+schuze).

Debatovali jsme o schvalovani grantu.

## 2022-06-21: elektronické hlasování výboru

Dne 20. 6. Jakub U. požádal o přijetí za člena do spolku. Výbor o tomto elektronicky hlasoval 21. 6., kdy bylo hlasování uzavřeno s následujícím výsledkem:

* Barbora Drbohlavová: ano
* Jan Čermák: ano
* Jan Javorek: ano
* Anežka Müller: ano
* Jakub Vysoký: ano

**Jakub U. byl 21. 6. přijat za člena spolku.**

## 2022-06-16: schůze výboru

Přítomni osobně (Café Atrium, Praha): Bára, Kokoška, HonzaJ, Jakub; online: Anežka

* 1\) Honza na Slacku oznámí možné problémy s doručením přihlášek
* 2\) založíme nový google dokument pro zápisy ze schůzí: read-only bude public, write práva pro board. Bude to nekonečný zápis, tj. jeden dokument na všechny zápisy.
* X\) vyzkoušeli jsme aplikaci whip!

* 3\) Hlasování o přijetí členů.

Jiří B. požádal 27. 4. o přijetí za člena spolku, hlasování bylo na schůzi uzavřeno s následujícím výsledkem:

* Barbora Drbohlavová: ano
* Jan Čermák: ano
* Jan Javorek: ano
* Anežka Müller: ano
* Jakub Vysoký: ano

Karolina S. požádala 15. 6. o přijetí za člena spolku, hlasování bylo na schůzi uzavřeno s následujícím výsledkem:

* Barbora Drbohlavová: ano
* Jan Čermák: ano
* Jan Javorek: ano
* Anežka Müller: ano
* Jakub Vysoký: ano

Peter H. požádal 15. 6. o přijetí za člena spolku, hlasování bylo na schůzi uzavřeno s následujícím výsledkem:

* Barbora Drbohlavová: ano
* Jan Čermák: ano
* Jan Javorek: ano
* Anežka Müller: ano
* Jakub Vysoký: ano

Jiří P. požádal 16. 6. o přijetí za člena spolku, hlasování bylo na schůzi uzavřeno s následujícím výsledkem:

* Barbora Drbohlavová: ano
* Jan Čermák: ano
* Jan Javorek: ano
* Anežka Müller: ano
* Jakub Vysoký: ano

**Všichni žadatelé o členství byli 16. 6. přijati za členy spolku.**

Anežka dokončí proces přijetí - informování nově přijatých členů a další návazné kroky.

* 4\) Čistíme kartičky v Trellu:
  – helios vyzkoušen ;)
  – burák možná nebude na účetnictví potřeba
  – archivujeme všechny kartičky v DONE Trello sloupečku
* 5\) Kokoška dořeší s Martinem: "jak vrátit peníze Pyvci" (např. když jsme dostali peníze za něco)
* 6\) Příště se sejdeme 25/7, protože Anežka bude v Praze

## 2022-04-22: schůze výboru

Přítomni: Anežka, Martin Bílek, Aleš, Kokoška, HonzaJ, JakubV, Bára

1) úkol: kontaktovat advokátku a sdělit jim, kdo je v novém výboru
2) předání přístupů: email (info@, board@ – aby chodily správným lidem) – vyřeší Aleš, paypal – jen heslo, šanon s dokumenty – má u sebe Martin a předá předsedkyni nebo pokladníkovi, banka – je potřeba dojít do Fio banky s Martinem a převést přístup. Pokladník se naučí, jak řešit účty.
3) domluvit si pravidelné cally 1x/měsíc – Anežka udělá doodle

Hlasování o předsedovi: XY navrhl do funkce předsedy Barboru Drbohlavovou, hlasování bylo na schůzi uzavřeno s následujícím výsledkem:

* Jan Čermák: ano
* Jan Javorek: ano
* Anežka Müller: ano
* Jakub Vysoký: ano
* Martin Bílek: ano
* Aleš Zoulek: ano

Hlasování o pokladníkovi: XY navrhl do funkce předsedy Jana Čermáka, hlasování bylo na schůzi uzavřeno s následujícím výsledkem:

* Barbora Drbohlavová: ano
* Jan Javorek: ano
* Anežka Müller: ano
* Jakub Vysoký: ano
* Martin Bílek: ano
* Aleš Zoulek: ano

